臺灣高等法院臺中分院刑事裁定
                                       107年度聲字第45號
聲  請  人  臺灣高等法院臺中分院檢察署檢察官
受  刑  人  周佑年



上列聲請人因受刑人數罪併罰有二裁判以上，聲請定其應執行之
刑（聲請案號：106年度執聲字第897號），本院裁定如下：
    主  文
甲○○因犯如附表所示各罪所處之刑，應執行有期徒刑玖年肆月
。
    理  由
一、聲請意旨略以：受刑人甲○○因犯如附表所示之各罪，先後經
    判處如附表所示之刑，均經分別確定在案，上開數罪有刑法
    第50條第1項但書所列之情形，惟受刑人已請求應依刑法第5
    3條、第51條第5款、第50條第2項規定定應執行刑，爰聲請
    定其應執行之刑等語。
二、按刑法第50條規定：「裁判確定前犯數罪者，併合處罰之。
    但有下列情形之一者，不在此限：一得易科罰金之罪與不得
    易科罰金之罪。二得易科罰金之罪與不得易服社會勞動之罪
    。三得易服社會勞動之罪與不得易科罰金之罪。四得易服社
    會勞動之罪與不得易服社會勞動之罪。前項但書情形，受刑
    人請求檢察官聲請定應執行刑者，依第51條規定定之」，是
    以，合於數罪併罰之數罪，有刑法第50條第1項但書所列情
    形，須經受刑人請求檢察官聲請，始得依刑法第51條第5款
    之規定定其應執行之刑。經查：本件受刑人所犯如附表所示
    各罪，經臺灣臺中地方法院及本院分別判處如附表所示之刑
    ，均經確定在案，有前揭判決書及臺灣高等法院被告前案紀
    錄表各1份在卷可稽。其中如附表編號1所示之部分，為得易
    科罰金、得易服社會勞動之罪，而如附表編號2、3所示之部
    分，為不得易科罰金、不得易服社會勞動之罪，而屬前開刑
    法第50條第1項但書各款之情形。茲檢察官依受刑人之聲請
    定其應執行之刑，有臺灣臺中地方法院檢察署民國106年12
    月13日之刑法第50條第1項但書案件是否請求定應執行刑調
    查表1份在卷足憑。本院審核後認檢察官之聲請為正當，應
    定其應執行之刑，先予敘明。
三、又按數罪併罰，有二裁判以上者，依第51條之規定，定其應
    執行之刑；又數罪併罰，分別宣告其罪之刑，如宣告多數有
    期徒刑者，於各刑中之最長期以上，各刑合併之刑期以下，
    定其刑期，但不得逾30年。刑法第53條、刑法第51條第5款
    分別定有明文。次按法律上屬於自由裁量之事項，並非概無
    法律性之拘束。自由裁量係於法律一定之外部性界限內（以
    定執行刑言，即不得違反刑法第51條之規定），使法官具體
    選擇以為適當之處理；因此在裁量時，必須符合所適用之法
    規之目的。更進一步言，須受法律秩序之理念所指導，此亦
    即所謂之自由裁量之內部性界限。關於定應執行之刑，既屬
    自由裁量之範圍，其應受此項內部性界限之拘束，要屬當然
    （最高法院80年台非字第473號判例意旨參照）。而受刑人
    所犯如附表所示各罪，其中如附表編號2至3所示之部分業經
    本院以106年度上訴字第631號刑事判決定應執行有期徒刑9
    年確定，有上開刑事判決及臺灣高等法院被告前案紀錄表1
    份存卷可佐。上開刑事判決所定應執行之刑，雖將因本院所
    為之本件定應執行刑裁定而當然失效，惟揆諸前揭說明，經
    本院審核相關案卷、考量自由裁量之範圍應受內部性界限之
    拘束（即法律秩序之理念及法律目的之內部性界限）及不利
    益變更禁止原則，避免本件定應執行刑後反較定應執行刑之
    前更不利於受刑人，爰定其應執行之刑如主文所示。
據上論斷，應依刑事訴訟法第477條第1項，刑法第50條第2項、
第53條、第51條第5款，裁定如主文。
中    華    民    國   107    年     1     月    8    日
            刑事第十一庭  審判長法　官  許 文 碩
                                法  官  陳 慧 珊
                                法　官  周 瑞 芬

以上正本證明與原本無異。
如不服本裁定，應於裁定送達後5日內向本院提出抗告狀（須附
繕本）。

                                書記官  黃 蓎 萱
中　　華　　民　　國　 107　　年　　1 　　月　　8 　　日

















附表：

編            號            1            2           3 罪            名  毒品危害防制條例 毒品危害防制條例 毒品危害防制條例 宣     告     刑  有期徒刑6月 有期徒刑4年6月（3次） 有期徒刑4年 犯  罪   日   期  105年9月2日 105年6月2日、105年7月4日、105年8月3日 105年9月2日 偵查（自訴）機關年  度   案   號  臺灣臺中地方法院檢察署105年度偵字第20310、 22551、27038號、105年度少連偵字第154號 臺灣臺中地方法院檢察署105年度偵字第20310、 22551、27038號、105年度少連偵字第154號 臺灣臺中地方法院檢察署105年度偵字第20310、 22551、27038號、105年度少連偵字第154號 最後事實審 法        院 臺灣臺中地方法院 臺灣高等法院臺中分院 臺灣高等法院臺中分院  案        號 105年度訴字第1303號 106年度上訴字第631號 106年度上訴字第631號  判 決  日 期 106年3月22日 106年10月24日 106年10月24日 確定判決 法        院 臺灣臺中地方法院 臺灣高等法院臺中分院 臺灣高等法院臺中分院  案        號 105年度訴字第1303號 106年度上訴字第631號 106年度上訴字第631號  判        決確 定  日 期 106年5月24日 106年11月13日 106年11月13日 是 否 為 得 易科罰 金 之  案  件  得易科罰金得易服社會勞動 不得易科罰金不得易服社會勞動 不得易科罰金不得易服社會勞動 備           註  臺灣臺中地方法院檢察署106年度執字第18401號 臺灣臺中地方法院檢察署106年度執字第18402號（編號2至3之部分，前經本院以106年度上訴字第631號刑事判決定應執行有期徒刑9年） 臺灣臺中地方法院檢察署106年度執字第18402號（編號2至3之部分，前經本院以106年度上訴字第631號刑事判決定應執行有期徒刑9年）